【裁判字號】    95,訴,8463
【裁判日期】    950920
【裁判案由】    返還信用卡消費貸款
【裁判全文】
臺灣臺北地方法院民事判決              95年度訴字第8463號
原      告  國泰世華商業銀行股份有限公司
法定代理人  甲○○
訴訟代理人  丙○○
被      告  乙○○原名：康志.
上列當事人間返還信用卡消費貸款事件，本院於中華民國95年9月
6日言詞辯論終結，判決如下：
    主  文
被告應給付原告新台幣參拾玖萬零伍拾柒元，及其中新台幣參拾
伍萬玖仟玖佰陸拾壹元部分自民國95年7月22日起至清償日止，
按週年利率百分之十九點七計算之利息。
被告應給付原告新台幣壹拾肆萬柒仟肆佰貳拾貳元，及其中新台
幣壹拾肆萬貳仟肆佰柒拾貳元部分自民國95年7月22日起至96年6
月30日止，按週年利率百分四點八八計算之利息，並自96年7月1
日起至清償日止，按週年利率百分之十四點八八計算之利息。
訴訟費用由被告負擔。
    事  實
甲、原告方面：
一、聲明：如主文所示。
二、陳述：
（一）被告於民國（以下同）92年7月1日，與原告成立信用卡使
      用契約，領用如附表所示之信用卡。依約被告就使用係爭
      信用卡所生之債務，負全部給付責任。此有信用卡申請書
      暨信用卡約定條款可證。被告領用係爭信用卡後，即得於
      各特約商店記帳消費，依信用卡約定條款第14、15條之約
      定，應於當期繳款截止日前向原告全部清償，或以循環信
      用方式繳付最低應繳金額，逾期清償者依信用卡約定條款
      第15、21、22條之約定，除喪失期限利益外，應另行給付
      原告按年息百分之19.7計算之利息。至95年7月21日止尚
      餘新台幣（下同）134,561元（其中本金125,425元）未按
      期繳付。
（二）被告於94年6月30日以代償卡代付其於聯邦商業銀行、荷
      蘭銀行之信用卡欠款，就該代償部分之利息及費用，計收
      方式係以代償後，前24個月內以年息百分之4.88計收利息
      ，第25個月起以年息百分之14.88計收利息。至95年7月21
      日止尚餘147,422元（其中本金142,472元）未按期繳付。
（三）被告另於93年12月23日與原告成立簡易通信貸款契約，向
      原告貸款300,000元，按年息百分之5.88計算之利息，約
      定分50期清償，依年金法按月計付本息，併入信用卡帳單
      中與信用卡消費帳款ㄧ同繳納。依約定條款第1條之約定
      ，如未依約於繳款期限前繳款或未繳足月付金時，原告得
      將未繳金額之本金部分，或經原告主張視為到期之本金部
      分，按信用卡循環利率（年息百分之19.7）計算之利息。
      依約定條款第4、5條之約定，倘為延遲繳款經原告主張暫
      停被告信用卡之權利時，除喪失期間利益，視同全部到期
      。至95年7月21日止帳款尚餘255,496元（其中本金234,53
      6元）未按期繳付。
（四）查被告至95年7月21日止，尚餘537,479元未按期繳付（含
      信用卡帳款金額為134,561元，簡易通信貸款帳款金額為
      255,496元，及代償金額為147,422元。），迭經催討無效
      。為特檢相關證物，請求判決如聲明所示。
（五）兩造合意訂臺灣臺北地方法院為第一審管轄法院。
（六）原台灣第一信託投資股份有限公司變更為匯通商業銀行股
      份有限公司。匯通商業銀行股份有限公司於91年6月3日變
      更為國泰商業銀行股份有限公司。又國泰商業銀行股份有
      限公司於92年6月26日經財政部核准正式與世華聯合商業
      銀行股份有限公司合併，國泰商業銀行股份有限公司為消
      滅銀行，世華聯合商業銀行股份有限公司為存續銀行，世
      華聯合商業銀行股份有限公司並於92年10月27日經經濟部
      核准登記正式更名為國泰世華商業銀行股份有限公司，原
      國泰商業銀行股份有限公司暨原世華聯合商業銀行股份有
      限公司之權利義務關係由合併後存續並更名之國泰世華商
      業銀行股份有限公司依公司法第75條規定概括承受。
三、證據：提出信用卡申請書及信用卡約定條款二件、代償卡申
    請書及約定條款一件、簡易通信貸款申請書及約定條款二件
    、債權明細查報表、帳單、消費明細表、繳款明細表各一件
    為證。
乙、被告方面：被告未於言詞辯論期日到場，亦未提出書狀作何
    聲明或陳述。
    理  由
甲、程序方面：
一、依約定書第26條規定，兩造就本件訟爭事項，合意以本院為
    第一審管轄法院，是依民事訴訟法第24條規定，本院有管轄
    權。
二、本件被告未於言詞辯論期日到場，核無民事訴訟法第386 條
    所列各款情形，應依原告之聲請，由其一造辯論而為判決。
乙、實體方面：
一、本件原告主張被告於92年7月1日，與原告成立信用卡使用契
    約，領用如附表所示之信用卡至各特約商店記帳消費，至95
    年7月21日止尚欠134,561元（其中本金125,425元）未按期
    繳付；被告於94年6月30日與原告簽立代償卡契約，由原告
    代為償付被告於聯邦商業銀行及荷蘭銀行之信用卡欠款，惟
    至95年7月21日止尚欠147,422元（其中本金142,472元）未
    按期繳付；被告另於93年12月23日與原告成立簡易通信貸款
    契約，向原告借款300,000元，至95年7月21日止尚欠255,49
    6元（其中本金234,536元）未按期繳付；依約被告喪失期間
    利益，視同全部到期等前開事實；已據原告提出與所述相符
    之信用卡申請書暨信用卡約定條款、簡易通信貸款申請書及
    約定條款、代償卡申請書及約定條款、帳單、消費明細表等
    件為證。被告未到庭陳述，亦未提出書狀作何答辯，是自堪
    信原告之主張為真實。
二、按消費借貸之借用人應於約定期限內，返還與借用物種類、
    品質、數量相同之物，民法第478條前段定有明文；再按遲
    延之債務，以支付金錢為標的者，債權人得請求依法定利率
    計算之遲延利息。但約定利率較高者，仍從其約定利率。本
    件被告與原告訂立信用卡契約記帳消費，又向原告借款，均
    未依約償還，尚欠如主文第一、二項所示金額未還，參照前
    開說明，原告依信用卡契約及消費借貸法律關係，請求被告
    如數給付，為有理由，應予准許。
丙、結論：本件原告之訴為有理由，依民事訴訟法第385條第1項
    前段、第78條判決如主文。
中    華    民    國    95    年    9     月    20    日
                  民事第四庭    法  官  洪遠亮
附表：
VISA               正卡  卡號：0000000000000000
核卡日:92/07/01    世華銀行
代償信用卡         正卡  卡號：0000000000000000
核卡日:94/06/29    國泰世華銀行
信用卡簡易通信貸款 正卡  卡號：0000000000000000
核卡日:93/12/23    國泰銀行
以上正本係照原本作成
如對本判決上訴，須於判決送達後20日內向本院提出上訴狀
中    華    民    國    95    年    9     月    21    日
                                書記官  柯金珠


司法院資訊處製作；財團法人民間司法改革基金會備份。
